【裁判字號】    89,易,406
【裁判日期】    890725
【裁判案由】    傷害
【裁判全文】
臺灣高雄地方法院刑事判決                          八十九年度易字第四六號
    公  訴  人  臺灣高雄地方法院檢察署檢察官
    被      告  乙○○
    指定辯護人  本院公設辯護人丁○○
右列被告因傷害案件，經檢察官提起公訴（八十八年度偵字第二八三七號），本院判
決如左︰
    主  文
乙○○共同傷害人之身體，因而致人於重傷，累犯，處有期徒刑肆年。
    事  實
一、乙○○曾於民國八十三年間，因違反麻醉藥品管理條例案件，經法院判處有期徒
    刑六月確定，於八十三年九月三十日易科罰金執行完畢，猶不知悔改，復於八十
    八年八月七日十九時許（公訴人誤載為二十一時許），與二名不詳姓名年籍成年
    男子共騎機車行經高雄縣大樹鄉○○村○○路一四八號前，見甲○○亦騎乘機車
    後載丙○○行經該處，即無故口出穢言騷擾甲○○與丙○○機車之行進，因甲○○回以：「先生，不要這樣」等語，乙○○竟將甲○○所騎乘之機車攔下後，即
    與其中一名不詳姓名年籍之成年男子，基於共同傷害之故意，分別以拳頭毆打甲○○頭部、臉部眼睛等處，致甲○○受有左眼外傷性眼球破裂等傷害，因而致其
    左眼僅存光感視力（小於０‧０一），而毀敗其左眼之視能。
二、案經甲○○訴請高雄縣警察局仁武分局移送臺灣高雄地方法院檢察署檢察官偵查
    起訴。
    理  由
一、訊之被告乙○○矢口否認有於前揭時、地與另一名不詳姓名年籍成年男子共同傷
    害告訴人甲○○之犯行，先辯稱：伊當時在家養病云云，嗣又改稱：伊一直在家
    中照顧小孩等情。惟查：右揭事實，迭據告訴人甲○○於警、偵訊及本院審理中
    指訴綦詳，核與證人即當時由告訴人搭載之友人丙○○於警、偵訊及本院審理時
    歷次證述之情節相符，而由告訴人及證人丙○○於警訊時描述當時遭三名共騎一
    機車之男子攔下，其中一人坐在車上未出手，另二名動手毆打甲○○之男子，一
    名胖圓臉、約一六六公分、穿短襯衫及長褲，另一名身高約一六七公分、瘦身、
    下巴微尖、輪廓較明顯、穿短襯衫及長褲，操台語口音，並經該二人於警訊時指
    認被告口卡後，同稱所指下巴微尖較瘦身之人即為被告，且打傷告訴人眼睛之人
    即為被告，現場並有人在喊「東仔」等情，及該二人於偵查中與本院審理時均一
    再肯定動手毆打告訴人之其中一名即在場之被告，並有本院於八十九年二月十七
    日當場拍攝之被告照片四幀可資參照，互核被告之臉部線條輪廓甚為明顯，下巴
    略尖，及被告自陳其身長約一六八公分等情，與告訴人及證人丙○○於警訊所描
    述之身高約一六七公分、瘦身、下巴微尖、輪廓較明顯之男子甚為相符，該二人
    於警訊指認行兇之人即為被告應無違誤，參以甲○○、丙○○與被告素不相識，
    甲○○當日係自台北南下訪友，與被告更無仇怨，是該二人斷無搆詞誣陷被告之
    情理，渠等之指認證述，應堪採信，被告雖先辯稱：伊當時在家養病，後又改稱
    ：在家中照顧小孩等詞，其供述前後不一，顯係卸責之詞，要無可採。而告訴人
    因被告之傷害行為，受有左眼外傷性眼球破裂傷害，經醫治後其左眼僅存光感視
    力（小於０‧０一），屬不能回復之傷害，亦有高雄醫學院附設中和紀念醫院診
    斷證明書及該院八十九年二月二十三日（八九）高醫附秘字第０三八一號函文各
    一紙附卷可稽，告訴人左眼之視能確已達毀敗之程度，亦堪肯認，又被告與告訴
    人素未謀識且無仇怨，已如前述，偶因口角細故而徒手毆傷告訴人，且並未持用
    任何兇器，衡情應僅係基於傷害之故意，尚無重傷害之動機，故告訴人所受一目
    視能毀敗之重傷害結果，應係普通傷害犯行所致之加重結果，告訴人雖另指稱被
    告有重傷害之故意，然並無積極證據可資證明被告係出於重傷害之故意，應屬倒
    果為因之推測之詞，自無可採。綜上所述，被告共同傷害人之身體，因而致人於
    重傷之犯行，事證明確，洵堪認定。
二、查告訴人甲○○之左眼因外傷性眼球破裂，僅存光感視力，屬不能回復之傷害一
    節，已如前段所述，其既僅存光感，且不能治癒，而告訴人左眼已瞎而無視力，
    亦據告訴人陳明在卷，足徵告訴人之左眼視能已達毀敗程度，而被告既以拳頭毆
    打告訴人臉部眼睛等部位，對於可能致告訴人眼睛失明一節，顯非無預見之可能
    ，核其所為，係犯刑法第二百七十七條第二項後段之傷害致重傷罪。被告與另一
    名不詳姓名年籍之成年男子，共同傷害告訴人之身體，因而致成重傷，均為共同
    正犯。次查被告曾於八十三年間，因違反麻醉藥品管理條例案件，經法院判處有
    期徒刑六月確定，於八十三年九月三十日易科罰金執行完畢等事實，有臺灣高雄
    地方法院檢察署刑案資料查註紀錄表附卷可稽，其於五年之內，再犯本件最重本
    刑為有期徒刑以上之罪，為累犯，應依刑法第四十七條之規定加重其刑。審酌被
    告僅因與告訴人騎車相遇，見告訴人不順眼即將告訴人攔下，與同車之男子無故
    毆打告訴人致成一眼視能喪失之重傷害，惡性顯屬不輕，且事後仍未賠償告訴人
    所受之損害，犯後復設詞狡辯否認犯行，態度不佳，暨其前已有犯罪前科，素行
    不良等一切情狀，量處如主文所示之刑。
據上論斷，應依刑事訴訟法第二百九十九條第一項前段，刑法第二十八條、第二百七
十七條第二項後段、第四十七條，判決如主文。
中      華      民      國    八十九    年      七      月    二十五    日
                                    臺灣高雄地方法院刑事庭
                                        法  官  陳淑卿
右正本證明與原本無異。
如不服本判決，應於送達後十日內，向本院提出上訴狀。
                                        書記官  陳朝宗
中      華      民      國    八十九    年      七      月    二十六    日
附錄本案判決論罪科刑法條：
刑法第二百七十七條第二項後段：
傷害人之身體或健康者，處三年以下有期徒刑，拘役或一千元以下罰金。
犯前項之罪，因而致人於死者，處無期徒或七年以上有期徒刑，致重傷者，處三年以
上、十年以下有期徒刑。


司法院資訊處製作；財團法人民間司法改革基金會備份。
